【裁判字號】    98,易緝,154
【裁判日期】    980813
【裁判案由】    毒品危害防制條例
【裁判全文】
臺灣板橋地方法院刑事判決             98年度易緝字第154號
公  訴  人  臺灣板橋地方法院檢察署檢察官
被      告  甲○○
                （現另案於臺灣臺北監獄臺北分監執行中）
上列被告因違反毒品危害防制條例案件，經檢察官提起公訴（97
年度毒偵字第7806號），由本院裁定改依簡式審判程序審理，並
判決如下：
    主  文
甲○○施用第貳級毒品，累犯，處有期徒刑肆月，如易科罰金，
以新臺幣壹仟元折算壹日。
    事  實
一、甲○○前曾於民國86年間因違反麻醉藥品管理條例案件，經
    臺灣板橋地方法院（下稱本院）86年易字第4152號判處有期
    徒刑1 年確定；復於86年間因違反麻醉藥品管理條例案件，
    經本院86年訴字第2316號判處有期徒刑5 年3 月確定；再於
    87年間因違反毒品危害防制條例案件，經本院87年訴字第52
    9 號判處有期徒刑6 月確定，其後上開3 案件經裁定應執行
    有期徒刑6 年6 月，此間於87年12月10日入監執行，已先於
    91 年10 月25日縮短刑期假釋出監，嗣於93年11月9 日假釋
    付保護管束期滿未經撤銷假釋，其未執行之刑以已執行完畢
    論；此外，另於93年間因施用第2 級毒品案件，經依本院94
    年度毒聲字第390 號裁定送觀察、勒戒後，認有繼續施用毒
    品之傾向，再由本院以94年度毒聲字第2503號裁定令入戒治
    處所施以強制戒治，其後因認無繼續執行強制戒治之必要，
    乃於95年9 月15日執行完畢而釋放，並由臺灣板橋地方法院
    檢察署檢察官以95年度戒毒偵字第415 號為不起訴處分確定
    ，詎其猶不知悔改，且未戒除毒癮，竟又基於施用第2 級毒
    品甲基安非他命之犯意，於96年5 月29日晚間某時，在其位
    於臺北縣中和市○○路79號4 樓之2 住處內，以將甲基安非
    他命置於玻璃球上燒烤之方式，施用毒品甲基安非他命1 次
    ，嗣於同年5 月31日0 時3 分許，為警通知其到場採尿送驗
    之結果，呈毒品安非他命類均陽性反應，始循線查悉上情。
二、案經臺北縣政府警察局中和分局報告臺灣板橋地方法院檢察
    署檢察官偵查起訴。
    理  由
一、上開犯罪事實，業經被告甲○○於本院審理時自白不諱，並
    有臺灣檢驗科技股份有限公司97年6月20日CH/2008/60139
    號濫用藥物檢驗報告1 份附卷可稽，足認被告自白要與事實
    相符。再者，被告有事實欄所示之施用毒品前科，亦有臺灣
    高等法院被告前案紀錄表1 份在卷可參，是以被告犯本件施
    用毒品甲基安非他命之罪，其事證明確，應依法論科。
二、核被告所為，係犯毒品危害防制條例第10條第2 項之施用第
    2 級毒品罪。又其施用前後持有第2 級毒品甲基安非他命之
    低度行為，應為施用第2 級毒品甲基安非他命之高度行為所
    吸收，不另論罪。另查：被告前於86年間因違反麻醉藥品管
    理條例案件，經本院86年易字第4152號判處有期徒刑1 年確
    定；復於86年間因違反麻醉藥品管理條例案件，經本院86
    年訴字第2316號判處有期徒刑5 年3 月確定；再於87年間因
    違反毒品危害防制條例案件，經本院87年訴字第529 號判處
    有期徒刑6月確定，其後上開3 案件經裁定應執行有期徒刑6
    年6 月，於87年12月10日入監執行，此間於91年10月25日縮
    短刑期假釋出監，嗣於93年11月9 日假釋付保護管束期滿未
    經撤銷假釋，未執行之刑以已執行完畢論一節，有臺灣高等
    法院被告前案紀錄表1 份在卷足憑，其於5 年以內故意再犯
    本件有期徒刑以上之罪，為累犯，應依刑法第47條第1 項規
    定加重其刑。爰審酌被告前已有多次施用毒品之前科，並先
    後經觀察、勒戒及強制戒治之戒毒療程，始終未能戒除毒品
    之誘惑，且其正值壯年，竟不思努力工作，尋求正常生活，
    僅因一時工作壓力沉重，即又開始沾染施用毒品之惡習，戕
    害身心不淺，並衡諸其生活狀況、施用毒品之手段、動機及
    事發後已坦承犯行，犯後態度尚稱良好等一切情狀，量處如
    主文所示之刑，並諭知易科罰金之折算標準，以資警惕。
三、末按「除被告所犯為死刑、無期徒刑、最輕本刑為3 年以上
    有期徒刑之罪或高等法院管轄第一審案件者外，於前條第1
    項程序進行中，被告先就被訴事實為有罪之陳述時，審判長
    得告知被告簡式審判程序之旨，並聽取當事人、代理人、辯
    護人及輔佐人之意見後，裁定進行簡式審判程序。」刑事訴
    訟法第273 條之1 第1 項定有明文。查本件被告所犯毒品危
    害防制條例第10條第2 項之罪，並非最輕本刑為3 年以上有
    期徒刑之罪，且被告於本院98年7 月30日準備程序進行中，
    復就被訴之事實為有罪之陳述，經告知被告簡式審判程序之
    旨，被告及公訴人對於本件改依簡式審判程序審理均表示同
    意，是本院即依前揭刑事訴訟法規定，裁定本件進行簡式審
    判程序，附此敘明。
據上論斷，應依刑事訴訟法第273條之1 第1項、第299條第1項前
段，毒品危害防制條例第10條第2 項，刑法第11條前段、第41條
第1項前段、第47條第1項，判決如主文。
本案經檢察官黃明絹到庭執行職務。
中    華    民    國    98    年    8     月    13    日
                            刑事第十九庭
                                  法  官  楊仲農
上列正本證明與原本無異。
如對本判決不服，應於送達後10日內，向本院提出上訴狀。
（上訴狀應記載具體上訴理由並應抄附繕本）
                                  書記官  陳香君
中    華    民    國    98    年    8     月    18    日
附錄本判決論罪之法律條文：
毒品危害防制條例第10條：
施用第一級毒品者，處六月以上五年以下有期徒刑。
施用第二級毒品者，處三年以下有期徒刑。


司法院資訊處製作；財團法人民間司法改革基金會備份。
